de: Heimwerkerbedarf > Werkzeuge > Messwerkzeuge & Messwertgeber > Feuchtigkeitsmesser: Stiftmessgeräte; Stiftlose Messgeräte
ja: DIY用品 > 工具 > 測定機器・センサー > 水分計: ピンタイプメーター; ピンレスメーター
da: Isenkram > Redskaber > Måleredskaber og -sensorer > Fugtmålere: Målere med stift; Målere uden stift
en: Hardware > Tools > Measuring Tools & Sensors > Moisture Meters: Pin-Type Meters; Pinless Meters
it: Articoli di ferramenta > Utensili > Strumenti/sensori misurazione > Misuratori di umidità: Misuratori di tipo con puntale; Misuratori senza puntale
es: Bricolaje > Herramientas > Sensores y herramientas de medida > Medidores de humedad: Medidores con clavijas; Medidores sin clavijas
el: Υλικά κατασκευών > Εργαλεία > Εργαλεία και αισθητήρες μετρήσεων > Μετρητές υγρασίας: Μετρητές τύπου Pin; Ανέπαφοι μετρητές
pt-BR: Ferragens > Ferramentas > Sensores e ferramentas para medição > Medidores de umidade: Medidores com pino; Medidores sem pino
bg-BG: Железария > Инструменти > Измервателни инструменти и сензори > Влагомери: Иглови влагомери; Безиглови влагомери
pl: Sprzęt > Narzędzia > Narzędzia pomiarowe i czujniki > Wilgotnościomierze: Mierniki pinowe; Mierniki bezpinowe
ro-RO: Feronerie > Unelte > Instrumente de măsură și senzori > Aparate pentru măsurat umiditatea: Contoare cu pini; Contoare fără pini
tr: Hırdavat > Aletler > Ölçüm Aletleri ve Sensörler > Nem Ölçerler: Pin Tipi Ölçerler; Pinsiz Ölçerler
lt-LT: Techninė įranga > Įrankiai > Matavimo įrankiai ir jutikliai > Drėgmės matuokliai: Drėgmės matuokliai su smaigais; Drėgmės matuokliai be smaigų
zh-CN: 五金/硬件 > 工具 > 测量工具与传感器 > 水分测定仪: 针式测定仪; 无针测定仪
nb: Maskinvare > Verktøy > Måleverktøy og sensorer > Fuktighetsmålere: Nålemålere; Nåleløse målere
zh-TW: 硬體 > 工具 > 測量工具和感測器 > 水份計: 探針型; 無探針型
pt-PT: Equipamento > Ferramentas > Ferramentas e sensores de medição > Medidores de humidade: Medidores tipo pino; Medidores sem pino
ko: 철물 > 도구 > 측정 도구/센서 > 수분계: 핀형 수분계; 무핀형 수분계
sv: Metallprodukter > Verktyg > Mätverktyg och sensorer > Fuktmätare: Mätare av stifttyp; Mätare utan stift
th: ฮาร์ดแวร์ > เครื่องมือ > เครื่องมือและเซนเซอร์การวัด > มิเตอร์ความชื้น: มิเตอร์แบบเข็ม; มิเตอร์แบบไม่มีเข็ม
fr: Quincaillerie > Outils > Outils de mesure et détecteurs > Humidimètres: Mètres à broches; Mètres sans broches
hr-HR: Željezarija > Alati > Mjerni alati i senzori > Mjerači vlage: Mjerači s iglicama; Mjerači bez iglica
cs: Kutilství a řemeslo > Nářadí a nástroje > Měřicí nástroje a přístroje > Měřiče vlhkosti: Kolíkové detektory vlhkosti; Bezkolíkové detektory vlhkosti
vi: Phần cứng > Công cụ > Công cụ đo lường & Cảm biến > Đồng hồ đo độ ẩm: Đồng hồ đo có pin; Đồng hồ đo không pin
ru: Оборудование и технические изделия > Инструменты > Измерительные инструменты и датчики > Влагомеры: Игольчатые влагомеры; Бесконтактные влагомеры
hu: Hardver > Szerszámok > Mérőeszközök és érzékelők > Nedvességmérők: Tűs mérők; Tű nélküli mérők
sk-SK: Náradie > Nástroje > Meracie nástroje a snímače > Merače vlhkosti: Merače kolíkového typu; Bezkolíkové merače
nl: Bouwmaterialen > Gereedschap > Meethulpmiddelen en sensoren > Vochtmeters: Pinmeters; Pinloze meters
fi: Rakentaminen > Työkalut > Mittarit ja anturit > Kosteusmittarit: Pinnityyppiset mittarit; Pinnittömät mittarit
sl-SI: Gradbena oprema > Orodja > Merilna orodja in senzorji > Merilniki vlage: Igelni merilniki; Merilniki brez igel